臺灣板橋地方法院交通事件裁定　　　 100年度交聲字第2528號
原處分機關　交通部公路總局臺北區監理所蘆洲監理站
異　議　人
即受處分人　吳德龍
上列異議人即受處分人因違反道路交通管理處罰條例案件，對於
交通部公路總局臺北區監理所蘆洲監理站中華民國96年8 月28日
所為之北監蘆字第裁46-A00000000號、97年4 月24日所為之北監
蘆字第裁46-AI0000000號、97年11月27日所為之北監蘆字第裁46
-A00000000號裁決處分（原舉發案號：第A00000000 號、第
AI0000000 號、第A00000000 號）聲明異議，本院裁定如下：
    主  文
異議均駁回。
    理  由
一、原處分意旨略以：
(一)、異議人即受處分人吳德龍所有之車牌號碼IKA-612 號重型機
    車，於民國95年9 月13日清晨6 時27分許，行經臺北市市○
    ○道○段時，因有「汽車駕駛人行車速度，超過規定之最高
    時速20公里以上40公里以下」之違規行為，經臺北市政府警
    察局大安分局執勤員警逕行舉發，爰依道路交通管理處罰條
    例第40條規定，裁處異議人罰鍰新臺幣（下同）2,000 元。
(二)、異議人所有之前揭重型機車於96年5 月27日中午11時5 分許
    ，行經臺北市○○○路與逸仙路時，因有「汽車駕駛人行車
    速度，超過規定之最高時速未滿20公里」之違規行為，經臺
    北市政府警察局信義分局執勤員警逕行舉發，爰依道路交通
    管理處罰條例第40條規定，裁處異議人罰鍰1,800 元。
(三)、異議人所有之前揭重型機車於97年5 月4 日下午5 時16分許
    ，行經臺北市○○○路四段時，因有「機器腳踏車，不在規
    定車道行駛」之違規行為，經臺北市政府警察局大安分局執
    勤員警逕行舉發，爰依道路交通管理處罰條例第45條第13款
    規定，裁處異議人罰鍰1,800 元。
二、異議意旨略以：異議人因未收到照片及紅單，為此聲明異議
    等語。
三、按受處分人，不服第8 條主管機關所為之處罰，得於接到裁
    決書之翌日起20日內，向管轄地方法院聲明異議，又此聲明
    異議之期間，自裁決送達之翌日起算，並得依法扣除在途期
    間，道路交通管理處罰條例第87條第1 項及道路交通事件處
    理辦法第11條分別定有明文，此為交通異議事件之程序規定
    ，為聲明異議之合法要件，受處分人之聲明異議自須合於此
    項程序規定，法院始得受理為實體之審查。又交通法庭認聲
    明異議不合法律上之程式，且無從補正者，應以裁定駁回之
    ，道路交通事件處理辦法第17條定有明文。次依違反道路交
    通管理事件統一裁罰基準及處理細則第5 條規定，處理違反
    道路交通管理事件，有關文書送達之程序，依行政程序法之
    規定。再送達，於應受送達人之住居所、事務所或營業所為
    之；於送達處所不獲會晤應受送達人時，得將文書付與有辨
    別事理能力之同居人、受僱人或應送達處所之接收郵件人員
    ；送達不能依前2 條規定為之者，得將文書寄存送達地之地
    方自治或警察機關，並作送達通知書2 份，一份黏貼於應受
    送達人住居所、事務所、營業所或其就業處所門首，另一份
    交由鄰居轉交或置於該送達處所信箱或其他適當位置以為送
    達；前項情形，由郵政機關為送達者，得將文書寄存於送達
    地之郵政機關，行政程序法第72條第1 項前段、第73條第1
    項、第74條第1 項、第2 項分別定有明文。
四、經查：本件原處分機關分別於96年8 月28日、97年4 月24日
    、97年11月27日以北監蘆裁字第裁46-A00000000號、第裁46
    -AI0000000號、第裁46-A00000000號所為之違反道路交通管
    理事件裁決書，業經原處分機關交付郵務機關分別送達至本
    件異議人其時位於臺北縣蘆洲市（現已改制為新北市蘆洲區
    ○○○街16巷8 號2 樓之住所，因未獲會晤送達之本人，亦
    無受領文書之同居人、受僱人或應受送達處所之接收郵件人
    員，郵政機關即分別於96年8 月31日、97年4 月28日、97年
    12月2 日將前揭3 份裁決書寄存於送達地之郵政機關即光華
    郵局招領，並均依規定製作寄存送達通知書二份，一份黏貼
    於應受送達人即異議人上址門首，另一份置於該址信箱或適
    當處所以為送達等情，有本院依職權查詢之異議人個人基本
    資料查詢結果1 紙、遷徙紀錄資料查詢結果3 紙及交通部公
    路總局臺北區監理所蘆洲監理站送達證書影本3 紙附卷可稽
    ，參酌行政訴訟法第73條第3 項自寄存之日起，經10日發生
    效力之規定（行政程序法並未針對寄存送達之生效時間另為
    規定），應認前揭3 份裁決書已分別於96年9 月10日、97年
    5 月8 日、97年12月12日生合法送達之效力，不因異議人實
    際上有無收受而有所異。異議人如對該等裁決書有所不服，
    其提出聲明異議期間應從送達之翌日即96年9 月11日、97年
    5 月9 日、97年12月13日起算20日，因異議人設址於原處罰
    機關所在之臺北縣蘆洲市，不另加計在途期間，其異議期間
    早已分別於96年10月1 日（因末日即96 年9月30日為星期日
    ，再順延至96年10月1 日星期一）、97年5 月28日、98年1
    月2 日（因末日即98年1 月1 日為國定假日，再順延至98年
    1 月2 日）屆滿。惟異議人遲至100 年7 月19日始行聲明異
    議，有該聲明異議狀上之原處分機關收件章足憑，則異議人
    顯已逾越聲明異議之不變期間，其聲明異議不合法律上之程
    式，且無從補正，本院自應以裁定駁回。
五、據上論斷，應依道路交通事件處理辦法第17條前段，裁定如
    主文。
中    華    民    國   100    年    8     月    1     日
                        交通法庭  法  官  吳佳穎
以上正本證明與原本無異
如不服本裁定應於送達後5日內向本院提出抗告狀
                                  書記官  黃炎煌
中    華    民    國   100    年    8     月    1     日